---
title: "Desafio 01 - Banco"
author: "ME315"
format: html
editor: visual
---

[Link do Google Class A+B](https://classroom.google.com/c/NzAwMzM0MjU5NzIw)

Utilize o conjunto de dados `flights.csv.zip` disponível em <https://www.kaggle.com/usdot/flight-delays> e carregue os dados utilizando as funções:

-   `read.csv()` do pacote `base` do **R**
-   `read_csv()` do pacote `readr` do **R**
-   `read_csv()` do `pandas` no **Python**

Qual dessas três formas de carregar os dados é mais rápida? (calcule o tempo exato que demorou cada método em carregar os dados no seu computador)

<center>**Fim do desafio:** 10h30m</center>

## Observação: no link acima, baixar o arquivo `flights.csv`, zipar ele (e salvar como `flights.csv.zip`).

Criar um ambiente virtual 'env_me315' e usar ele quando for utilizar Python.

```{r}
#library(reticulate)
#virtualenv_create("env_me315")
```

```{r}
#use_virtualenv("env_me315")
#py_install("pandas", envname = "env_me315")
```

```{r}
library(readr)
ini <- Sys.time()
dados <- read_csv("~/Documents/dados/flights.csv")
fim <- Sys.time()
fim - ini

```

```{r}
library(readr)
ini <- Sys.time()
dados <- read_csv("~/Documents/dados/flights.csv")
fim <- Sys.time()
fim - ini
```

```{python}
import time
import pandas as pd
ini = time.time()
dados = pd.read_csv("~/Documents/dados/flights.csv", compression="zip", header=0, sep=",", low_memory=False)
fim = time.time()
fim - ini
```
